【裁判字號】    99,訴,1212
【裁判日期】    991124
【裁判案由】    毒品危害防制條例等
【裁判全文】
臺灣高雄地方法院刑事判決              99年度訴字第1212號
公  訴  人  臺灣高雄地方法院檢察署檢察官
被      告  邱煜翔
選任辯護人  李文禎律師
被      告  江湍鋒
指定辯護人  郭彗萱律師
被      告  吳忠益
指定辯護人  本院公設辯護人陳信凱
被      告  鄭志建
選任辯護人  柯尊仁律師
上列被告因毒品危害防制條例等案件，經檢察官提起公訴（99年
度偵字第6496、12674、13558、17063號），本院判決如下：
    主  文
邱煜翔犯如附表一所示之罪，各處如附表一所示之刑。應執行有
期徒刑肆年貳月，未扣案販賣第二級毒品所得新臺幣貳仟元沒收
之，如全部或一部不能沒收時，以其財產抵償之。
江湍鋒犯如附表二所示之罪，各處如附表二所示之刑。應執行有
期徒刑柒年貳月，扣案之附表四編號1 至4 、16所示之毒品及附
表四編號5 至7 所示之物其上所殘留之毒品，均沒收銷燬之，扣
案之附表四編號5 至13所示之物均沒收，未扣案販賣第二級毒品
所得新臺幣肆仟元沒收之，如全部或一部不能沒收時，以其財產
抵償之。
吳忠益、鄭志建均共同犯如附表三所示之罪，均各處如附表三所
示之刑。均應執行有期徒刑肆年捌月，扣案之附表五編號1 至5
所示之毒品及附表五編號9 至15所示之物其上所殘留之毒品，均
沒收銷燬之，扣案之附表五編號6 至17所示之物均沒收。未扣案
販賣第二級毒品所得新臺幣壹仟伍佰元建連帶沒收，如全部或一
部不能沒收時，以吳忠益與鄭志建之財產連帶抵償之。
    事  實
一、邱煜翔、吳忠益、鄭志建明知甲基安非他命係屬毒品危害防
    制條例第2 條第2 項第2 款所列之第二級毒品，不得販賣、
    轉讓及持有，江湍鋒明知甲基安非他命、MDMA（俗稱搖頭丸
    ，以下均稱MDMA）係屬毒品危害防制條例第2 條第2 項第2
    款所列之第二級毒品，不得販賣、轉讓及持有，渠等仍分別
    為下列之行為：
  (一)邱煜翔基於販賣第二級毒品甲基安非他命營利之犯意，於如
    附表一所示之時間、地點，以如附表一所示之方式與代價，
    販賣第二級毒品甲基安非他命予如附表一所示之人。
  (二)江湍鋒基於販賣第二級毒品甲基安非他命之牟利犯意，及轉
    讓第二級毒品之犯意，於如附表二所示之時間、地點，以如
    附表二所示之方式與代價，販賣（附表二編號1 至8 部分）
    或轉讓（附表二編號9 部分）第二級毒品甲基安非他命予如
    附表二所示之人。江湍鋒另基於持有第二級毒品MDMA之犯意
    ，於民國99年2 月9 日上午11時15分許前之某時，在其位於
    高雄縣仁武鄉○○村○○路○段115 號自宅內藏放MDMA共2
    顆而持有之（附表二編號10部分）。
  (三)吳忠益與鄭志建共同基於販賣第二級毒品甲基安非他命營利
    之犯意聯絡及行為分擔，於如附表三所示之時間、地點，以
    如附表三所示之方式與代價，販賣第二級毒品甲基安非他命
    予如附表三所示之人。
二、嗣警方於99年2 月9 日上午11時15分許、99年2 月9 日中午
    12時25分許、99年2 月9 日上午3 時許，持搜索票分別前往
    江湍鋒位於上址住處、鄭志建位於高雄縣仁武鄉○○街112
    號住處，及吳忠益位於高雄縣仁武鄉仁福村橫山二巷15號住
    處執行搜索，因而扣得如附表四、五所示之物並循線查得上
    情。
三、案經高雄市政府警察局苓雅分局及內政部警政署刑事警察局
    移送臺灣高雄地方法院檢察署檢察官偵查起訴。
    理  由
一、證據能力部分：
  (一)按「有偵查犯罪職權之公務員，依通訊保障及監察法規定聲
    請核發通訊監察書所監聽之錄音內容，為實施刑事訴訟程序
    之公務員依法定程序取得之證據。而依該通訊監察錄音所作
    成之譯文，乃監察錄音內容所顯示之派生證據。倘當事人爭
    執譯文內容之同一性或真實性，法院固應依刑事訴訟法規定
    勘驗該監聽錄音踐行調查證據程序，以確保監察錄音內容與
    譯文之真實、同一性。若當事人於法院依法踐行調查證據，
    對該譯文並無爭執，該監察錄音之譯文即與播放錄音有同值
    之證據能力。‧‧‧上訴人及其等辯護人於第一審及原審審
    理提示上開監察譯文時，均表示「沒有意見」，有各該審判
    筆錄可憑，是該監察譯文自有證據能力，足為上訴人販賣毒
    品之佐證。」，最高法院99年度台上字第3492號判決著有意
    旨可資參照。且通訊監察譯文之內容為被告本人與他人之通
    話，其通話本身即係被告進行犯罪中構成犯罪事實之部分內
    容，應屬被告在審判外所為不利於己之陳述，應依自白法則
    評價其得否為證據，無關乎傳聞法則之適用（最高法院98年
    度台上字第721 號判決意旨參照）。經查，卷附之通訊監察
    譯文之證據能力均為檢察官、被告及辯護人所不爭執，上揭
    通訊監察譯文經於警詢及偵查、審判中提示予被告，被告均
    坦承該譯文所載係伊與他人之對話，而無爭執同一性、真實
    性及任意性，是卷附之通訊監察譯文，本院審酌上情，應認
    上揭通訊監察譯文具有證據能力。
  (二)高雄市立凱旋醫院檢驗鑑定書、高雄醫學大學附設中和紀念
    醫院檢驗報告有證據能力：
    按鑑定人由審判長、受命法官或檢察官就下列之人選任1 人
    或數人充之：(一)就鑑定事項有特別知識經驗者。(二)經政府機
    關委任有鑑定職務者；鑑定之經過及其結果，應命鑑定人以
    言詞或書面報告；法院或檢察官得囑託醫院、學校或其他相
    當之機關、團體為鑑定，或審查他人之鑑定，並準用第203
    條至第206 條之1 規定，刑事訴訟法第198 條、第206 條第
    1 項、第208 條第1 項分別定有明文。本件卷附高雄市立凱
    旋醫院檢驗鑑定書、高雄醫學大學附設中和紀念醫院檢驗報
    告，雖係被告以外之人於審判外之書面陳述，然係屬台灣高
    雄地方法院檢察署囑託鑑定，則上開檢驗報告，為刑事訴訟
    法第159 條第1 項規定之例外情形，應有證據能力。
  (三)按「被告以外之人於審判外之陳述，雖不符前四條之規定，
    而經當事人於審判程式同意作為證據，法院審酌該言詞陳述
    或書面陳述作成時之情況，認為適當者，亦得為證據。當事
    人、代理人或辯護人於法院調查證據時，知有第159 條第1
    項不得為證據之情形，而未於言詞辯論終結前聲明異議者，
    視為有前項之同意」，刑事訴訟法第159 條之5 定有明文。
    又當事人、代理人或辯護人於調查證據時，知有本法第159
    條之5 第1 項不得為證據之情形，卻表示「對於證據調查無
    異議」、「沒有意見」等意思，而未於言詞辯論終結前聲明
    異議者，應視為已有將該等傳聞證據採為證據之同意（參見
    該條之立法理由）。本件檢察官、辯護人及被告等人於本院
    準備程式，除上揭所述之證據外，就本判決所引用之各項證
    據（含傳聞證據、非傳聞證據及符合法定傳聞法則例外之證
    據）之證據能力，均表示無意見（見本院卷(一)第174 頁），
    且於本院言詞辯論終結前，檢察官、辯護人及被告等人對於
    卷附具有傳聞證據性質之證據，既均已知其情，均未聲明異
    議，本院認該具有傳聞證據性質之證據，並無任何違法取證
    之不適當情形，以之作為證據使用係屬適當，自得採為認定
    事實之證據。
二、訊據被告等人對於附表一、二、三所示之販賣、轉讓、持有
    第二級毒品甲基安非他命、MDMA之犯行，於偵查及本院審理
    中均坦承不諱，核與證人黃柄達、于忠政、田邊國美、翁碧
    宏、江國祥、湯閩盛於警詢及偵查中證述之情節相符，並有
    被告江湍鋒所使用之0000000000及0000000000號電話通訊監
    察紀錄與譯文、被告吳忠益、鄭志建所使用之0000
    000000、0000000000號電話通訊監察紀錄與譯文、採證照片
    及高雄市政府警察局苓雅分局偵辦毒品案件嫌疑人尿液採證
    代碼對照表、高雄市立凱旋醫院99年3 月15日轉碼編號為A0
    0000000 、A00000000 、A00000000 、A00000000 、A00000
    000 、A00000000 、A00000000 號號濫用藥物尿液檢驗報告
    、高雄醫學大學附設中和紀念醫院99年5 月18日報告編號為
    0000-000至0000-000號檢驗報告等件在卷可稽，並有附表四
    編號1 至13、16及附表五編號1 至17所示之物扣案為憑，堪
    認被告等人之自白與事實相符。
四、被告鄭志建之辯護人雖為被告鄭志建辯稱：(一)被告鄭志建並
    無交付毒品給江國祥；(二)本件係被告江湍鋒與吳忠益合資販
    賣毒品，被告鄭志建僅係幫忙將毒品交付給他人，雖被告吳
    忠益因此而提供免費甲基安非他命以供被告鄭志建吸食或提
    供零用錢供被告鄭志建花用，但此為勞費性質，被告鄭志建
    並非藉此販毒營利，應僅成立轉讓毒品罪嫌云云。惟查，證
    人江國祥於偵查中明確證稱：被告鄭志建會在被告吳忠益交
    貨時一同前來，核與被告鄭志建於警詢及偵查中供稱：被告
    吳忠益將毒品放在伊處，如果有需要再拿去給被告吳忠益，
    大部分是伊載著被告吳忠益去販賣毒品等語相符，是被告鄭
    志建與吳忠益對於販賣毒品有犯意聯絡及行為分擔甚明，辯
    護意旨將被告吳忠益、鄭志建間之行為分工割裂圖飾，尚難
    憑採。又被告鄭志建既然為被告吳忠益將毒品交付給買毒之
    人，且因而獲得利益，顯然已該當販賣毒品中之交付毒品以
    及獲得利益之要件。何況被告鄭志建若無交付毒品或開車載
    被告吳忠益前往交付毒品，被告吳忠益豈能獲得販毒之利潤
    ，被告吳忠益如無獲得利潤豈有可能免費提供甲基安非他命
    及金錢予被告鄭志建，故被告鄭志建之行為與被告吳忠益販
    賣毒品之間有相當之因果關係，且與被告吳忠益間有犯意聯
    絡及行為分擔甚明，辯護人上開辯解顯不足採。
五、販賣毒品係違法行為，非可公然為之，且有其獨特之販售通
    路及管道，復無公定價格，容易增減分裝之份量，而每次買
    賣之價量，可能隨時依雙方關係深淺、資力、需求量及對行
    情之認知、來源是否充裕、查緝鬆嚴、購買者被查獲時供述
    購買對象之可能風險評估等，而異其標準，非可一概而論。
    然按近年來政府為杜絕毒品之氾濫，對於查緝施用及販賣毒
    品之工作，無不嚴加執行，販賣第二級毒品罪又係無期徒刑
    或7 年以上有期徒刑之重罪，設若無利可圖，衡情當無輕易
    將所持有之毒品轉讓他人而甘冒於再次向他人購買時，而有
    被查獲移送法辦危險之理，且不論是瓶裝或袋裝之毒品，均
    可任意分裝或增減其份量，而每次買賣之價量，亦隨時隨雙
    方關係之深淺、當時之資力、需要程度及對行情之認知等因
    素，機動的調整，惟販賣之人從價差或量差中牟利之方式雖
    異，然其販賣目的在意圖營利則同一，堪認被告購入毒品之
    價格必較其售出之價格低廉，或以同一價格而減少份量，而
    有從中賺取差額利潤圖利之意圖及事實，此應屬合於論理法
    則，且不違背社會通常經驗之理性判斷，是被告等人有營利
    之意圖，亦可認定。綜上所述，本案事證明確，被告等人犯
    行洵堪認定，應予依法論科。
六、論罪科刑部分：
  (一)按甲基安非他命、MDMA均為毒品危害防制條例第2 條第2 項
    第2 款所稱之第二級毒品，不得非法販賣、轉讓、持有。核
    被告邱煜翔、吳忠益、鄭志建就附表一、三所為均係犯毒品
    危害防制條例第4 條第2 項之販賣第二級毒品罪。被告江湍
    鋒附表二編號1 至8 所為係犯同條例第4 條第2 項之販賣第
    二級毒品罪，附表二編號9 所為係犯同條例第8 條第2 項之
    轉讓第二級毒品罪，附表二編號10所為係犯同條例第11條第
    2 項之持有第二級毒品罪。被告等人於販賣、轉讓上開第二
    級毒品前，持有第二級毒品之低度行為，均為其後販賣、轉
    讓第二級毒品之高度行為所吸收，均不另論罪。被告吳忠益
    、鄭志建二人間，就上開販賣第二級毒品罪，有犯意聯絡及
    行為分擔，為共同正犯。被告邱煜翔所犯附表一所示2 次犯
    行；被告江湍鋒所犯附表二10次犯行；被告吳忠益、鄭志建
    所犯附表三3 次犯行，均犯意各別，行為互異，應予分論併
    罰。又被告等人所犯上揭附表一、附表二編號1 至9 、附表
    三之販賣、轉讓第二級毒品犯行經查獲後，於偵查及審判中
    就上開犯行均自白不諱，各應依毒品危害防制條例第17條第
    2 項減輕其刑。被告邱煜翔、吳忠益之辯護人雖為被告邱煜
    翔、吳忠益辯稱本件情輕法重，請求依刑法第59條酌減其刑
    ，惟按刑法第59條規定犯罪情狀可憫恕者，得酌量減輕其刑
    ，固為法院依法得自由裁量之事項，然非漫無限制，必須犯
    罪另有特殊之原因與環境，在客觀上足以引起一般同情，認
    為即予宣告法定低度刑期尤嫌過重者，始有其適用。是為此
    項裁量減刑時，必須就被告全部犯罪情狀予以審酌在客觀上
    是否有足以引起社會上一般人之同情，而可憫恕之情形，始
    稱適法，最高法院著有88年度台上字第6683號判決可資參照
    ，而本件被告邱煜翔、吳忠益業已依照毒品危害防制條例第
    17條第2 項減輕其刑已如前述，且本院審酌毒品通常具有成
    癮性，隨著使用時間的推移，身體對於藥物的劑量需求也會
    不斷提高，人在吸食毒品之後除了產生幻境及可能會造成行
    為異常外，過量毒品將造成死亡，是被告等人上揭販賣、轉
    讓甲基安非他命之犯行對社會及民眾之危害非輕，於客觀上
    尚無情輕法重或其他足以引起一般同情而應予以憫恕之情狀
    ，爰不依刑法第59條酌減其刑，附此敘明。
  (二)爰審酌被告等人均明知甲基安非他命、MDMA為政府明令禁止
    持有、轉讓、販賣之第二級毒品，且易使人上癮，竟意圖營
    利，販賣毒品牟取不法利得，所為嚴重殘害國民身心健康，
    危害社會治安至深且鉅，犯罪情節及惡性均非輕，惟念渠等
    犯後於偵、審中自白犯行，已有悔意，被告江湍鋒持有毒品
    MDMA數量非鉅，且被告等人未曾受有期徒刑之宣告，有被告
    等人之臺灣高等法院被告前案紀錄表在卷可參，素行尚可及
    渠等之智識程度、生活狀況等一切情狀，各量處如主文所示
    之刑，及定其應執行刑，以資懲戒。
  (三)被告邱煜翔所為如附表一所示販賣第二級毒品犯行之所得，
    合計共新臺幣（下同）2,000 元，均尚未扣案；被告江湍鋒
    所為如附表二所示販賣第二級毒品犯行之所得，合計共6,50
    0 元，除附表二編號8 之2,500 元已扣案外，其餘尚有4,00
    0 元未扣案；被告吳忠益、鄭志建所為如附表三所示共同販
    賣第二級毒品犯行之所得，合計共1,500 元亦未扣案（以上
    販毒所得均無庸扣除取得成本，最高法院95年度台上字第29
    16號判決意旨參照），其中扣案部分（即附表四編號13部分
    ）應依照毒品危害防制條例第19條第1 項規定宣告沒收，未
    扣案部分依照毒品危害防制條例第19條第1 項規定，於各罪
    刑項下併宣告沒收，如全部或一部不能沒收時以其財產抵償
    之，被告吳忠益、鄭志建部分，宣告連帶沒收，如全部或一
    部不能沒收時，以渠等財產連帶抵償之（最高法院95年度台
    上字第1781號判決意旨參照）。又按以營利為目的販入毒品
    ，經多次販賣後，持有剩餘毒品被查獲，其各次販賣毒品行
    為，固應併合處罰。惟該持有剩餘毒品之低度行為，應僅為
    最後一次販賣毒品之高度行為所吸收，不另論罪。準此，就
    查獲之剩餘毒品，自只能於最後一次販賣毒品罪刑項下宣告
    沒收銷燬之，尚不得於各次販賣毒品罪刑項下，均宣告沒收
    銷燬（最高法院99年度臺上字第662 號判決意旨參照）。本
    件扣案如附表四編號1 至4 及附表五編號1 至5 所示之甲基
    安非他命9 包，以及附表四編號5 至7 以及附表五編號9 至
    15所示之物其上所殘留甲基安非他命，既經鑑定確為第二級
    毒品甲基安非他命無訛，有上揭鑑定報告在卷可參，均應依
    毒品危害防制條例第18條第1 項前段之規定，在被告江湍鋒
    、吳忠益、鄭志建販賣第二級毒品之最後一次犯行（即附表
    二編號8 、附表三編號3 ）之罪刑項下宣告沒收銷燬之。至
    於被告江湍鋒持有之附表四編號16之物為MDMA，亦有鑑定報
    告可稽，應依照毒品危害防制條例第18條第1 項前段之規定
    宣告沒收銷燬之。另扣案之附表四編號5 至13所示之物為被
    告江湍鋒所有供犯罪所用之物，附表五編號6 至17所示之物
    分別為被告吳忠益、鄭志建所有供犯罪所用之物，應依照共
    犯責任共同原則及毒品危害防制條例第19條第1 項前段宣告
    沒收。至於附表四編號14、15以及附表五編號18至27所示之
    物，與被告等人犯罪無關，爰不另為沒收之宣告。
據上論斷，應依刑事訴訟法第299 條第1 項前段，毒品危害防制
條例第4 條第2 項、第8 條第2 項、第11條第2 項、第17條第2
項、第18條第1 項前段、第19條第1 項，刑法第11條前段、第28
條、第51條第5 款，判決如主文。
本案經檢察官吳明駿到庭執行職務
中    華    民    國    99    年    11    月    24    日
                  刑事第十九庭  審判長法  官  陳志銘
                                      法  官  陳松檀
                                      法  官  黃宣撫
以上正本證明與原本無異。
如不服本判決應於收受送達後10日內向本院提出上訴書狀，並應
敘述具體理由；如未敘述上訴理由者，應於上訴期間屆滿後20日
內向本院補提理由書（均須按他造當事人之人數附繕本）「切勿
逕送上級法院」。
中    華    民    國    99    年    11    月    25    日
                                      書記官  葉正昭
附表一：被告邱煜翔部分
┌─┬─────┬───┬─────┬────┬─────┬──────────┐
│編│行為方式  │ 時間 │   地點   │ 買受人 │買賣標的及│   宣告罪刑         │
│號│          │      │          │        │價金（新臺│                    │
│  │          │      │          │        │幣，下同）│                    │
├─┼─────┼───┼─────┼────┼─────┼──────────┤
│1 │黃柄達以  │99年2 │高雄市左營│黃柄達  │甲基安非他│邱煜翔販賣第二級毒品│
│  │0000000000│月13日│區○○路大│        │命，1,000 │，處有期徒刑年捌月│
│  │號行動電話│某時許│樂商場附近│        │元        │。未扣案之販毒所得新│
│  │撥打被告邱│      │          │        │          │臺幣壹仟元沒收，如全│
│  │煜翔所使用│      │          │        │          │部或一部不能沒收時，│
│  │之00000000│      │          │        │          │以其財產抵償之。    │
│  │24號行動電│      │          │        │          │                    │
│  │話，後被告│      │          │        │          │                    │
│  │邱煜翔交付│      │          │        │          │                    │
│  │毒品並收取│      │          │        │          │                    │
│  │價金      │      │          │        │          │                    │
├─┼─────┼───┼─────┼────┼─────┼──────────┤
│2 │黃柄達以  │99年2 │邱煜翔位於│黃柄達  │甲基安非他│邱煜翔販賣第二級毒品│
│  │0000000000│月18日│高雄市左營│        │命、1,000 │，處有期徒刑年捌月│
│  │號行動電話│晚間7 │區○○路22│        │元        │。未扣案之販毒所得新│
│  │撥打被告邱│時26分│巷50號3樓 │        │          │臺幣壹仟元沒收，如全│
│  │煜翔所使用│許    │之2住處樓 │        │          │部或一部不能沒收時，│
│  │之00000000│      │下        │        │          │以其財產抵償之。    │
│  │24號行動電│      │          │        │          │                    │
│  │話，後被告│      │          │        │          │                    │
│  │邱煜翔交付│      │          │        │          │                    │
│  │毒品並收取│      │          │        │          │                    │
│  │價金      │      │          │        │          │                    │
└─┴─────┴───┴─────┴────┴─────┴──────────┘
附表二：被告江湍鋒部分
┌─┬─────┬───┬─────┬────┬─────┬──────────┐
│編│行為人及行│ 時間 │   地點   │ 買受人 │買賣、轉讓│   論罪科刑         │
│號│為方式    │      │          │（或受讓│或持有之標│                    │
│  │          │      │          │人）    │的及買賣價│                    │
│  │          │      │          │        │金（新臺幣│                    │
│  │          │      │          │        │，下同）  │                    │
├─┼─────┼───┼─────┼────┼─────┼──────────┤
│1 │于忠政以09│99年1 │高雄縣仁武│于忠政  │甲基安非他│江湍鋒販賣第二級毒品│
│  │00000000號│月中旬│鄉仁武焚化│        │命1包，500│，處有期徒刑年捌月│
│  │行動電話撥│至1 月│爐附近    │        │元        │。扣案之附表四編號5 │
│  │打被告江湍│底間之│          │        │          │至12所示之物均沒收。│
│  │鋒所使用之│某日某│          │        │          │未扣案之販毒所得新臺│
│  │0000000000│時許  │          │        │          │幣伍佰元沒收，如全部│
│  │號行動電話│      │          │        │          │或一部不能沒收時，以│
│  │，後被告江│      │          │        │          │其財產抵償之。      │
│  │湍鋒交付毒│      │          │        │          │                    │
│  │品並收取價│      │          │        │          │                    │
│  │金        │      │          │        │          │                    │
├─┼─────┼───┼─────┼────┼─────┼──────────┤
│2 │田邊國美以│99年1 │高雄縣仁武│田邊國美│甲基安非他│江湍鋒販賣第二級毒品│
│  │0000000000│月15日│鄉文武村文│        │命，1,000 │，處有期徒刑年捌月│
│  │號行動電話│下午2 │學路二段  │        │元        │。扣案之附表四編號5 │
│  │撥打被告江│時37分│115號前   │        │          │至12所示之物均沒收。│
│  │湍鋒所使用│許    │          │        │          │未扣案之販毒所得新臺│
│  │之00000000│      │          │        │          │幣壹仟元沒收，如全部│
│  │75號行動電│      │          │        │          │或一部不能沒收時，以│
│  │話，後被告│      │          │        │          │其財產抵償之。      │
│  │江湍鋒交付│      │          │        │          │                    │
│  │毒品並收取│      │          │        │          │                    │
│  │價金      │      │          │        │          │                    │
├─┼─────┼───┼─────┼────┼─────┼──────────┤
│3 │張孟鈴以09│99年1 │高雄縣仁武│張孟鈴  │甲基安非他│江湍鋒販賣第二級毒品│
│  │00000000號│月16日│鄉文武村文│        │命，500元 │，處有期徒刑年捌月│
│  │行動電話撥│晚間7 │學路二段  │        │          │。扣案之附表四編號5 │
│  │打被告江湍│時57分│115 號2樓 │        │          │至12所示之物均沒收。│
│  │鋒所使用之│許    │房間      │        │          │未扣案之販毒所得新臺│
│  │0000000000│      │          │        │          │幣伍佰元沒收，如全部│
│  │號行動電話│      │          │        │          │或一部不能沒收時，以│
│  │，後被告江│      │          │        │          │其財產抵償之。      │
│  │湍鋒交付毒│      │          │        │          │                    │
│  │品並收取價│      │          │        │          │                    │
│  │金        │      │          │        │          │                    │
├─┼─────┼───┼─────┼────┼─────┼──────────┤
│4 │翁碧宏以09│99年1 │高雄縣仁武│翁碧宏  │甲基安非他│江湍鋒販賣第二級毒品│
│  │00000000號│月31日│鄉文武村文│        │命，500元 │，處有期徒刑年捌月│
│  │行動電話撥│上午10│學路二段  │        │          │。扣案之附表四編號5 │
│  │打被告江湍│時55分│115 號2樓 │        │          │至12所示之物均沒收。│
│  │鋒所使用之│許    │房間      │        │          │未扣案之販毒所得新臺│
│  │0000000000│      │          │        │          │幣伍佰元沒收，如全部│
│  │號行動電話│      │          │        │          │或一部不能沒收時，以│
│  │，後被告江│      │          │        │          │其財產抵償之。      │
│  │湍鋒交付毒│      │          │        │          │                    │
│  │品並收取價│      │          │        │          │                    │
│  │金        │      │          │        │          │                    │
├─┼─────┼───┼─────┼────┼─────┼──────────┤
│5 │江國祥以09│99年2 │高雄縣仁武│江國祥  │甲基安非他│江湍鋒販賣第二級毒品│
│  │00000000號│月4日 │鄉文武村文│        │命，500元 │，處有期徒刑年捌月│
│  │行動電話撥│晚間7 │學路二段  │        │          │。扣案之附表四編號5 │
│  │打被告江湍│時30分│115 號2樓 │        │          │至12所示之物均沒收。│
│  │鋒所使用之│許    │房間      │        │          │未扣案之販毒所得新臺│
│  │0000000000│      │          │        │          │幣伍佰元沒收，如全部│
│  │號行動電話│      │          │        │          │或一部不能沒收時，以│
│  │，後被告江│      │          │        │          │其財產抵償之。      │
│  │湍鋒交付毒│      │          │        │          │                    │
│  │品並收取價│      │          │        │          │                    │
│  │金        │      │          │        │          │                    │
├─┼─────┼───┼─────┼────┼─────┼──────────┤
│6 │翁碧宏以09│99年2 │高雄縣仁武│翁碧宏  │甲基安非他│江湍鋒販賣第二級毒品│
│  │00000000號│月6日 │鄉文武村文│        │命，500元 │，處有期徒刑年捌月│
│  │行動電話撥│某時許│學路二段  │        │          │。扣案之附表四編號5 │
│  │打被告江湍│      │115 號2樓 │        │          │至12所示之物均沒收。│
│  │鋒所使用之│      │房間      │        │          │未扣案之販毒所得新臺│
│  │0000000000│      │          │        │          │幣伍佰元沒收，如全部│
│  │號行動電話│      │          │        │          │或一部不能沒收時，以│
│  │，後被告江│      │          │        │          │其財產抵償之。      │
│  │湍鋒交付毒│      │          │        │          │                    │
│  │品並收取價│      │          │        │          │                    │
│  │金        │      │          │        │          │                    │
├─┼─────┼───┼─────┼────┼─────┼──────────┤
│7 │江國祥以09│99年2 │高雄縣仁武│江國祥  │甲基安非他│江湍鋒販賣第二級毒品│
│  │00000000號│月7日 │鄉文武村文│        │命，500元 │，處有期徒刑年捌月│
│  │行動電話撥│下午5 │學路二段  │        │          │。扣案之附表四編號5 │
│  │打被告江湍│時許  │115號前   │        │          │至12所示之物均沒收。│
│  │鋒所使用之│      │          │        │          │未扣案之販毒所得新臺│
│  │0000000000│      │          │        │          │幣伍佰元沒收，如全部│
│  │號行動電話│      │          │        │          │或一部不能沒收時，以│
│  │，後被告江│      │          │        │          │其財產抵償之。      │
│  │湍鋒交付毒│      │          │        │          │                    │
│  │品並收取價│      │          │        │          │                    │
│  │金        │      │          │        │          │                    │
├─┼─────┼───┼─────┼────┼─────┼──────────┤
│8 │「炮仔」以│99年2 │          │綽號「炮│甲基安非他│江湍鋒販賣第二級毒品│
│  │0000000000│月9日 │          │仔」之人│命，2,500 │，處有期徒刑年捌月│
│  │號行動電話│上午11│          │        │元        │。扣案之附表四編號1 │
│  │撥打予被告│時15分│          │        │          │至4所 示之毒品及附表│
│  │江湍鋒聯絡│前之某│          │        │          │四編號5 至7 所示之物│
│  │購毒事宜，│時許  │          │        │          │其上所殘留之毒品，均│
│  │後被告江湍│      │          │        │          │沒收銷燬之。扣案之附│
│  │鋒交付毒品│      │          │        │          │表四編號5 至13所示之│
│  │並收取價金│      │          │        │          │物均沒收。          │
├─┼─────┼───┼─────┼────┼─────┼──────────┤
│9 │被告江湍鋒│99年2 │高雄縣仁武│湯閔盛  │甲基安非他│江湍鋒轉讓第二級毒品│
│  │無償轉讓甲│月9日 │鄉文武村文│        │命（無償）│，處有期徒刑肆月，如│
│  │基安非他命│上午9 │學路二段  │        │          │易科罰金，以新臺幣壹│
│  │予湯閔盛  │時30分│115 號2樓 │        │          │仟元折算壹日。      │
│  │          │許    │房間      │        │          │                    │
├─┼─────┼───┼─────┼────┼─────┼──────────┤
│10│被告江湍鋒│99年2 │高雄縣仁武│        │第二級毒品│江湍鋒持有第二級毒品│
│  │持有第二級│月9日 │鄉文武村文│        │MDMA2顆   │，處有期徒刑月，如│
│  │毒品MDMA錠│上午11│學路二段  │        │          │易科罰金，以新臺幣壹│
│  │劑2顆     │時15分│115號被告 │        │          │仟元折算壹日。扣案之│
│  │          │許    │江湍鋒住處│        │          │附表四編號16所示之物│
│  │          │      │          │        │          │沒收銷燬之。        │
└─┴─────┴───┴─────┴────┴─────┴──────────┘
附表三：被告吳忠益、鄭志建部分
┌─┬─────┬───┬─────┬────┬─────┬──────────┐
│編│行為人及行│ 時間 │   地點   │ 買受人 │買賣標的及│   宣告罪刑         │
│號│為方式    │      │          │        │價金（新臺│                    │
│  │          │      │          │        │幣，下同）│                    │
├─┼─────┼───┼─────┼────┼─────┼──────────┤
│1 │吳忠益    │99年1 │高雄縣仁武│江國祥  │甲基安非他│吳忠益共同販賣第二級│
│  │鄭志建    │月22日│鄉焚化爐附│        │命，500   │毒品，處有期徒刑年│
│  ├─────┤晚間8 │近        │        │元        │捌月。扣案之附表五編│
│  │江國祥以09│時許  │          │        │          │號6 至17所示之物均沒│
│  │00000000號│      │          │        │          │收。未扣案販賣第二級│
│  │行動電話撥│      │          │        │          │毒品所得新臺幣伍佰元│
│  │打被告吳忠│      │          │        │          │與鄭志建連帶沒收，如│
│  │益所使用之│      │          │        │          │全部或一部不能沒收時│
│  │0000000000│      │          │        │          │，以其與鄭志建財產連│
│  │號行動電話│      │          │        │          │帶抵償之。          │
│  │聯絡購毒事│      │          │        │          │                    │
│  │宜，由鄭志│      │          │        │          │鄭志建共同販賣第二級│
│  │建與吳忠益│      │          │        │          │毒品，處有期徒刑年│
│  │一同前往交│      │          │        │          │捌月。扣案之附表五編│
│  │易地點交付│      │          │        │          │號6 至17所示之物均沒│
│  │毒品並收取│      │          │        │          │收。未扣案販賣第二級│
│  │價金      │      │          │        │          │毒品所得新臺幣伍佰元│
│  │          │      │          │        │          │與吳忠益連帶沒收，如│
│  │          │      │          │        │          │全部或一部不能沒收時│
│  │          │      │          │        │          │，以其與吳忠益財產連│
│  │          │      │          │        │          │帶抵償之。          │
├─┼─────┼───┼─────┼────┼─────┼──────────┤
│2 │吳忠益    │99年1 │高雄縣仁武│江國祥  │甲基安非他│吳忠益共同販賣第二級│
│  │鄭志建    │月23日│鄉文武村文│        │命、500 元│毒品，處有期徒刑年│
│  ├─────┤某時許│學路二段  │        │          │捌月。扣案之附表五編│
│  │江國祥以09│      │115號被告 │        │          │號6 至17所示之物均沒│
│  │00000000號│      │江湍鋒住處│        │          │收。未扣案販賣第二級│
│  │行動電話撥│      │          │        │          │毒品所得新臺幣伍佰元│
│  │打被告吳忠│      │          │        │          │與鄭志建連帶沒收，如│
│  │益所使用之│      │          │        │          │全部或一部不能沒收時│
│  │0000000000│      │          │        │          │，以其與鄭志建財產連│
│  │號行動電話│      │          │        │          │帶抵償之。          │
│  │聯絡購毒事│      │          │        │          │                    │
│  │宜，由鄭志│      │          │        │          │鄭志建共同販賣第二級│
│  │建與吳忠益│      │          │        │          │毒品，處有期徒刑年│
│  │一同前往交│      │          │        │          │捌月。扣案之附表五編│
│  │易地點交付│      │          │        │          │號6 至17所示之物均沒│
│  │毒品並收取│      │          │        │          │收。未扣案販賣第二級│
│  │價金      │      │          │        │          │毒品所得新臺幣伍佰元│
│  │          │      │          │        │          │與吳忠益連帶沒收，如│
│  │          │      │          │        │          │全部或一部不能沒收時│
│  │          │      │          │        │          │，以其與吳忠益財產連│
│  │          │      │          │        │          │帶抵償之。          │
├─┼─────┼───┼─────┼────┼─────┼──────────┤
│3 │于忠政以（│99年1 │高雄縣仁武│于忠政  │甲基安非他│吳忠益共同販賣第二級│
│  │07）360-07│月30日│鄉焚化爐（│        │命，500元 │毒品，處有期徒刑年│
│  │83號電話與│晚間7 │納骨塔）附│        │          │捌月。扣案之附表五編│
│  │吳忠益所使│時38分│近        │        │          │號1 至5 所示之毒品及│
│  │用之091553│許    │          │        │          │附表五編號9 至15所示│
│  │2787號電話│      │          │        │          │之物其上所殘留之毒品│
│  │聯絡購毒事│      │          │        │          │，均沒收銷燬之。扣案│
│  │宜後，再由│      │          │        │          │之附表五編號6 至17所│
│  │鄭志建持09│      │          │        │          │示之物均沒收。未扣案│
│  │00000000號│      │          │        │          │販賣第二級毒品所得新│
│  │電話與于忠│      │          │        │          │臺幣伍佰元與鄭志建連│
│  │政所使用之│      │          │        │          │帶沒收，如全部或一部│
│  │0000000000│      │          │        │          │不能沒收時，以其與鄭│
│  │號電話聯繫│      │          │        │          │志建財產連帶抵償之。│
│  │，由鄭志建│      │          │        │          │                    │
│  │前往交易地│      │          │        │          │鄭志建共同販賣第二級│
│  │點交付毒品│      │          │        │          │毒品，處有期徒刑年│
│  │並收取價金│      │          │        │          │捌月。扣案之附表五編│
│  │。        │      │          │        │          │號1 至5 所示之毒品及│
│  │          │      │          │        │          │附表五編號9 至15所示│
│  │          │      │          │        │          │之物其上所殘留之毒品│
│  │          │      │          │        │          │，均沒收銷毀之。扣案│
│  │          │      │          │        │          │之附表五編號6 至17所│
│  │          │      │          │        │          │示之物均沒收。未扣案│
│  │          │      │          │        │          │販賣第二級毒品所得新│
│  │          │      │          │        │          │臺幣伍佰元與吳忠益連│
│  │          │      │          │        │          │帶沒收，如全部或一部│
│  │          │      │          │        │          │不能沒收時，以其與吳│
│  │          │      │          │        │          │忠益財產連帶抵償之。│
└─┴─────┴───┴─────┴────┴─────┴──────────┘
附表四：被告江湍鋒之扣案物
    ┌──┬─────────┬────┬─────────┐
    │編號│品名              │數量    │備註              │
    ├──┼─────────┼────┼─────────┤
    │1   │第二級毒品甲基安非│1小包   │驗前淨重2.453公克 │
    │    │他命              │        │，驗後淨重2.448公 │
    │    │                  │        │克                │
    ├──┼─────────┼────┼─────────┤
    │2   │第二級毒品甲基安非│1小包   │驗前淨重0.082公克 │
    │    │他命              │        │，驗後淨重0.077公 │
    │    │                  │        │克                │
    ├──┼─────────┼────┼─────────┤
    │3   │第二級毒品甲基安非│1小包   │驗前淨重0.114公克 │
    │    │他命              │        │，驗後淨重0.109公 │
    │    │                  │        │克                │
    ├──┼─────────┼────┼─────────┤
    │4   │第二級毒品甲基安非│1小包   │驗前淨重0.088公克 │
    │    │他命              │        │，驗後淨重0.083公 │
    │    │                  │        │克                │
    ├──┼─────────┼────┼─────────┤
    │5   │電子磅秤          │1台     │檢驗結果呈甲基安非│
    │    │                  │        │他命、愷他命陽性反│
    │    │                  │        │應，參高雄醫學大學│
    │    │                  │        │附設中和紀念醫院檢│
    │    │                  │        │驗報告編號0000-000│
    │    │                  │        │。                │
    ├──┼─────────┼────┼─────────┤
    │6   │白色分裝杓        │1支     │檢驗結果呈甲基安非│
    │    │                  │        │他命陽性反應，參高│
    │    │                  │        │雄醫學大學附設中和│
    │    │                  │        │紀念醫院檢驗報告編│
    │    │                  │        │號0000-000。      │
    ├──┼─────────┼────┼─────────┤
    │7   │桃紅色分裝杓      │1支     │檢驗結果呈甲基安非│
    │    │                  │        │他命陽性反應，參高│
    │    │                  │        │雄醫學大學附設中和│
    │    │                  │        │紀念醫院檢驗報告編│
    │    │                  │        │號0000-000。      │
    ├──┼─────────┼────┼─────────┤
    │8   │Sony Ericsson行動 │1支（含 │序號：000000000000│
    │    │電話（門號：092517│SIM 卡1 │364               │
    │    │9075）            │塊）    │                  │
    ├──┼─────────┼────┼─────────┤
    │9   │MUCH行動電話（門號│1支（含 │ESN：410C7D91、S/N│
    │    │：0000000000）    │SIM 卡1 │：2009CＺ000000000 │
    │    │                  │塊）    │                  │
    ├──┼─────────┼────┼─────────┤
    │10  │聯絡電話          │4張     │                  │
    ├──┼─────────┼────┼─────────┤
    │11  │交易明細          │1張     │                  │
    ├──┼─────────┼────┼─────────┤
    │12  │夾鏈袋            │12包    │                  │
    │    │                  │        │                  │
    │    │                  │        │                  │
    ├──┼─────────┼────┼─────────┤
    │13  │現金新臺幣2,500元 │        │                  │
    ├──┼─────────┼────┼─────────┤
    │14  │吸食器            │1組     │與本案無關        │
    ├──┼─────────┼────┼─────────┤
    │15  │愷他命            │1包     │與本案無關        │
    ├──┼─────────┼────┼─────────┤
    │16  │MDMA              │2顆     │驗前淨重為0.601公 │
    │    │                  │        │克，驗後淨重為    │
    │    │                  │        │0.595公克         │
    └──┴─────────┴────┴─────────┘
附表五：被告吳忠益、鄭志建之扣案物
    ┌──┬────┬─────────┬────┬─────────┐
    │編號│所有人或│品名              │數量    │備註              │
    │    │持有人  │                  │        │                  │
    ├──┼────┼─────────┼────┼─────────┤
    │1   │吳忠益  │第二級毒品甲基安非│1小包   │驗前淨重3.133公克 │
    │    │        │他命              │        │，驗後淨重3.128公 │
    │    │        │                  │        │克                │
    ├──┼────┼─────────┼────┼─────────┤
    │2   │鄭志建  │第二級毒品甲基安非│1小包   │驗前淨重0.204公克 │
    │    │        │他命              │        │，驗後淨重0.199公 │
    │    │        │                  │        │克                │
    ├──┼────┼─────────┼────┼─────────┤
    │3   │鄭志建  │第二級毒品甲基安非│1小包   │驗前淨重0.184公克 │
    │    │        │他命              │        │，驗後淨重0.179公 │
    │    │        │                  │        │克                │
    ├──┼────┼─────────┼────┼─────────┤
    │4   │鄭志建  │第二級毒品甲基安非│1小包   │驗前淨重0.203公克 │
    │    │        │他命              │        │，驗後淨重0.198公 │
    │    │        │                  │        │克                │
    ├──┼────┼─────────┼────┼─────────┤
    │5   │鄭志建  │第二級毒品甲基安非│1小包   │驗前淨重0.058公克 │
    │    │        │他命              │        │，驗後淨重0.053公 │
    │    │        │                  │        │克                │
    ├──┼────┼─────────┼────┼─────────┤
    │6   │吳忠益  │Sony Ericsson行動 │1支（含 │序號：000000000000│
    │    │        │電話（門號：091553│SIM 卡1 │842               │
    │    │        │2787 ）           │塊）    │                  │
    ├──┼────┼─────────┼────┼─────────┤
    │7   │鄭志建  │LG行動電話（門號：│1支     │內含之0000000000門│
    │    │        │0000000000，不含SI│        │號SIM 卡1 枚，因非│
    │    │        │M卡 ）            │        │被告所有，故不予宣│
    │    │        │                  │        │告沒收            │
    ├──┼────┼─────────┼────┼─────────┤
    │8   │鄭志建  │OKWAP 牌行動電話（│1支     │內含0000000000、09│
    │    │        │不含SIM卡）       │        │00000000門號之SIM │
    │    │        │                  │        │卡2 枚，因非被告所│
    │    │        │                  │        │有，故不予宣告沒收│
    ├──┼────┼─────────┼────┼─────────┤
    │9   │吳忠益  │綠色白條紋分裝杓  │1支     │檢驗結果呈甲基安非│
    │    │        │                  │        │他命陽性反應，參高│
    │    │        │                  │        │雄醫學大學附設中和│
    │    │        │                  │        │紀念醫院檢驗報告編│
    │    │        │                  │        │號0000-000。      │
    ├──┼────┼─────────┼────┼─────────┤
    │10  │吳忠益  │紅色短分裝杓      │1支     │檢驗結果呈甲基安非│
    │    │        │                  │        │他命陽性反應，參高│
    │    │        │                  │        │雄醫學大學附設中和│
    │    │        │                  │        │紀念醫院檢驗報告編│
    │    │        │                  │        │號0000-000。      │
    ├──┼────┼─────────┼────┼─────────┤
    │11  │吳忠益  │粉紅色分裝杓      │1支     │檢驗結果呈甲基安非│
    │    │        │                  │        │他命陽性反應，參高│
    │    │        │                  │        │雄醫學大學附設中和│
    │    │        │                  │        │紀念醫院檢驗報告編│
    │    │        │                  │        │號0000-000。      │
    ├──┼────┼─────────┼────┼─────────┤
    │12  │鄭志建  │黃色吸管分裝杓    │1支     │檢驗結果呈甲基安非│
    │    │        │                  │        │他命陽性反應，參高│
    │    │        │                  │        │雄醫學大學附設中和│
    │    │        │                  │        │紀念醫院檢驗報告編│
    │    │        │                  │        │號0000-000。      │
    ├──┼────┼─────────┼────┼─────────┤
    │13  │鄭志建  │藍色吸管分裝杓    │1支     │檢驗結果呈甲基安非│
    │    │        │                  │        │他命陽性反應，參高│
    │    │        │                  │        │雄醫學大學附設中和│
    │    │        │                  │        │紀念醫院檢驗報告編│
    │    │        │                  │        │號0000-000。      │
    ├──┼────┼─────────┼────┼─────────┤
    │14  │鄭志建  │藍色吸管分裝杓    │1支     │檢驗結果呈甲基安非│
    │    │        │                  │        │他命陽性反應，參高│
    │    │        │                  │        │雄醫學大學附設中和│
    │    │        │                  │        │紀念醫院檢驗報告編│
    │    │        │                  │        │號0000-000。      │
    ├──┼────┼─────────┼────┼─────────┤
    │15  │鄭志建  │綠/紫色吸管分裝杓 │1支     │檢驗結果呈甲基安非│
    │    │        │                  │        │他命陽性反應，參高│
    │    │        │                  │        │雄醫學大學附設中和│
    │    │        │                  │        │紀念醫院檢驗報告編│
    │    │        │                  │        │號0000-000。      │
    ├──┼────┼─────────┼────┼─────────┤
    │16  │吳忠益  │夾鏈袋            │1包     │                  │
    ├──┼────┼─────────┼────┼─────────┤
    │17  │鄭志建  │夾鏈袋            │1包     │                  │
    ├──┼────┼─────────┼────┼─────────┤
    │18  │吳忠益  │玻璃吸食器        │1組     │與本案無關        │
    ├──┼────┼─────────┼────┼─────────┤
    │19  │吳忠益  │愷他命            │1包     │與本案無關        │
    ├──┼────┼─────────┼────┼─────────┤
    │20  │吳忠益  │愷他命殘渣袋      │1包     │與本案無關        │
    ├──┼────┼─────────┼────┼─────────┤
    │21  │吳忠益  │模型衝鋒槍        │1支     │與本案無關        │
    ├──┼────┼─────────┼────┼─────────┤
    │22  │吳忠益  │CO2鋼瓶           │1支     │與本案無關        │
    ├──┼────┼─────────┼────┼─────────┤
    │23  │吳忠益  │彈匣含鋼瓶調整轉接│1支     │與本案無關        │
    │    │        │器                │        │                  │
    ├──┼────┼─────────┼────┼─────────┤
    │24  │吳忠益  │鋼珠              │1瓶     │與本案無關        │
    ├──┼────┼─────────┼────┼─────────┤
    │25  │吳忠益  │鋼珠              │1包     │與本案無關        │
    ├──┼────┼─────────┼────┼─────────┤
    │26  │鄭志建  │吸食器            │1組     │與本案無關        │
    ├──┼────┼─────────┼────┼─────────┤
    │27  │鄭志建  │安非他命殘渣袋    │1 包    │與本案無關        │
    │    │        │                  │        │                  │
    └──┴────┴─────────┴────┴─────────┘
附錄本案論罪科刑法條全文：
毒品危害防制條例第4 條製造、運輸、販賣第一級毒品者，處死
刑或無期徒刑；處無期徒刑者，得併科新臺幣2 千萬元以下罰金
。
製造、運輸、販賣第二級毒品者，處無期徒刑或7 年以上有期徒
刑，得併科新臺幣1 千萬元以下罰金。
製造、運輸、販賣第三級毒品者，處5 年以上有期徒刑，得併科
新臺幣7 百萬元以下罰金。
製造、運輸、販賣第四級毒品者，處3 年以上10年以下有期徒刑
，得併科新臺幣3 百萬元以下罰金。
製造、運輸、販賣專供製造或施用毒品之器具者，處1 年以上7
年以下有期徒刑，得併科新臺幣1 百萬元以下罰金。
前五項之未遂犯罰之。
毒品危害防制條例第8 條轉讓第一級毒品者，處1 年以上7 年以
下有期徒刑，得併科新臺幣1 百萬元以下罰金。
轉讓第二級毒品者，處6 月以上5 年以下有期徒刑，得併科新臺
幣70萬元以下罰金。
轉讓第三級毒品者，處3 年以下有期徒刑，得併科新臺幣30萬元
以下罰金。
轉讓第四級毒品者，處1 年以下有期徒刑，得併科新臺幣10萬元
以下罰金。
前四項之未遂犯罰之。
轉讓毒品達一定數量者，加重其刑至二分之一，其標準由行政院
定之。

司法院資訊處製作；財團法人民間司法改革基金會備份。
